臺灣高等法院高雄分院刑事判決　　　94年度上更(二)字第40號
　　上　訴　人
　　即　被　告　乙○○
　　選任辯護人　吳建勛律師
　　　　　　　　游雪莉律師
　　　　　　　　張清雄律師
上列上訴人因違反槍彈藥刀械管制條例等案件，不服臺灣高雄
地方法院87年度訴緝字第110 號中華民國87年10月14日第一審判
決（起訴案號：臺灣高雄地方法院檢察署86年度偵字第6296號）
，提起上訴，本院判決如下：
      主  文
原判決撤銷。
乙○○無罪。
      理  由
一、公訴意旨以：被告乙○○（綽號眼鏡）與甲○○係舊識，知
    悉甲○○經濟狀況良好，竟萌勒贖之不法意圖，夥同張榮淋
    （綽號「小林仔」）、邱崑崙（綽號「崙仔」）、許文寬（
    綽號「大目」）及郭登裕等人，於民國86年3 月6 日下午4
    時50分許，由張榮淋、邱崑崙、許文寬、郭登裕各持手槍1
    把，至高雄市○○區○○路618 巷1 弄9 號甲○○住處，將
    甲○○強行押上郭登裕駕駛之車牌K2－1605號自用小客車內
    ，乙○○另駕駛車牌F5－2289號自用小客車尾隨在後，旋押
    甲○○前往高雄縣大寮鄉義和村溪底砂石場附近普龍堂寺廟
    旁貨櫃屋內，並向甲○○要求交付新台幣（下同）3,000,00
    0 元，始予釋放，惟甲○○未及打電話請家人準備贖款，張
    榮淋、邱崑崙、許文寬、郭登裕即查覺有警察在附近巡邏而
    逃逸，乙○○則佯裝不知情，始出面將甲○○載回住處。嗣
    經警循線於同日下午6 時許，在高雄縣大寮鄉○○村○○路
    95號前逮捕郭登裕，並在其駕駛之車牌K2－1605號自用小客
    車右前座椅下，查獲所持強押甲○○之手槍1 支及子彈6 顆
    。因認被告涉犯刑法第347 條第1 項及槍砲彈藥械管制條例
    第7 條第4 項之罪嫌。
二、公訴人認被告涉犯刑法第347 條第1 項及槍砲彈藥械管制條
    例第7 條第4 項之罪嫌，係以共犯郭登裕之供述，核與被害
    人甲○○之指述相符，復有張榮淋、邱崑崙、許文寬之口卡
    片附卷及手槍1 支及子彈6 顆扣案足證。
三、訊據被告否認有上開犯行，辯稱其在普龍堂知悉邱崑崙等人
    欲前往找甲○○尋仇，曾出言勸阻，復開車跟隨至中途勸阻
    邱崑崙等人前往，均未果後，旋設法向甲○○通知示警，且
    其之前曾檢舉張榮淋之不法行為，自不可能與張榮淋同謀強
    押甲○○等語。
四、經查，被害人甲○○於86年3 月6 日下午4 時50分許，在高
    雄市○○區○○路68巷1 弄9 號覺民遊藝場內，遭張榮淋、
    邱崑崙、許文寬、郭登裕持槍脅迫強押之事實，已經證人即
    被害人甲○○於偵查、本院審理中均結證在卷（見偵查卷第
    18～19頁、本院94年5 月11日言詞辯論筆錄），且證人即被
    害人之母黃李靜江於原審亦結證稱在遊藝場親見甲○○被人
    持槍強押上車等語（見原審訴字卷第101 頁背面），又共犯
    張榮淋、邱崑崙、許文寬、郭登裕亦迭次自白上情在卷（見
    警卷影本第3 ～6 頁、第13頁背面～第16頁、偵查卷第5 ～
    12、30頁、原審訴字卷第4 ～5 、13～14、18～20、28～34
    、37～39、49～50、90～97頁），復有手槍1 支、子彈6 顆
    扣案可佐，而扣案槍、彈經送請內政部警政署刑事警察局鑑
    定結果，扣案手槍1 支係德製8mm 半自動金屬模型手槍，槍
    管已貫通，機械性能良好，可擊發適用子彈，認具殺傷力，
    扣案子彈其中4 顆係土造子彈，具子彈完整結構，均具殺傷
    力，另外2 顆係由8mm 空包彈加裝土製圓錐形金屬彈頭而成
    ，均具子彈完整結構，亦均具殺傷力，此有內政部警政署刑
    事警察局86年3 月24日刑鑑字第19123 號鑑驗通知書附卷可
    憑（見偵查卷第21 頁）。 綜上各節，被害人甲○○遭張榮
    淋、邱崑崙、許文寬、郭登裕持槍脅迫強押，即堪以認定。
五、次查：
    (一)按法院大法官會議釋字第582 號解釋所示：「憲法第16條
      保障人民之訴訟權，就刑事被告而言，包含其在訴訟上應
      享有充分之防禦權。刑事被告詰問證人之權利，即屬該等
      權利之一，且屬憲法第8 條第1 項規定「非由法院依法定
      程序不得審問處罰」之正當法律程序所保障之權利。為確
      保被告對證人之詰問權，證人於審判中，應依法定程序，
      到場具結陳述，並接受被告之詰問，其陳述始得作為認定
      被告犯罪事實之判斷依據。刑事審判上之共同被告，係為
      訴訟經濟等原因，由檢察官或自訴人合併或追加起訴，或
      由法院合併審判所形成，其間各別被告及犯罪事實仍獨立
      存在。故共同被告對其他共同被告之案件而言，為被告以
      外之第三人，本質上屬於證人，自不能因案件合併關係而
      影響其他共同被告原享有之上開憲法上權利。」。又刑事
      訴訟法第158-3 條及第159 條第1 項分別規定：「證人、
      鑑定人依法應具結而未具結者，其證言或鑑定意見，不得
      作為證據。」、「被告以外之人於審判外之言詞或書面陳
      述，除法律有規定者外，不得作為證據。」。
    (二)共犯郭登裕、許文寬、張榮淋分別於警詢、偵查、原審雖
      分別陳述如下：
      1.共犯郭登裕於警詢、偵查、原審雖分別陳述：「我和綽
        號叫眼鏡、小林仔、大目、崙仔等5 人‧‧‧將甲○○
        強押上車‧‧‧」、「我和乙○○等5 人共持有西德製
        手槍4 支，分乘2 輛轎車‧‧‧我一直跟在乙○○車子
        後面，車子直開到高雄市三民區○○○路、覺民路口附
        近大旺五金行前有看到甲○○的汽車，乙○○自己在路
        口等‧‧‧我們共同強押上車後，乙○○也自己跟著我
        們‧‧‧」、「因為乙○○認識甲○○，並且知道甲○
        ○做生意賺了很多錢，所以才叫張榮淋、許文寬、邱崑
        崙及我找機會擄人勒索現金，我們預算要勒索新台幣3,
        000,000 元‧‧‧」、「我只知是許文寬用1 個黑色塑
        膠袋裝著，在大順、覺民路口才將槍分配給我們帶在身
        上‧‧‧」、「今天去作擄人勒索錢財的事情是由乙○
        ○策劃指揮我們去做的‧‧‧」、「我知道乙○○在鳳
        屏二路海釣場有交待他們3 人，另外在高雄市○○○○
        ○路口，也有交待張榮淋和邱崑崙要如何作這件事，但
        不知怎樣交待，我沒有聽到，因他只交待我負責開車，
        並隨身帶槍把風、自衛而已」、「（問：共幾人參加？
        ）包括我共5 人」、「（問：你們5 人何人認識甲○○
        ？）乙○○認識，也是他提議勒贖3,000,00 0元」、「
        是張榮淋、許文寬、邱崑崙3 人持槍進入，我與乙○○
        坐在車上等候，帶走甲○○時是坐我的車。」、「（問
        ：事先預謀？）邱崑崙打呼叫器給我‧‧‧約好在我家
        附近的釣蝦場見面‧‧‧他們來時有大目、眼鏡、阿林
        仔及邱崑崙‧‧‧我再跟著眼鏡車走‧‧‧」、「‧‧
        ‧未到甲○○家前，我們車是跟著鐘榮明車後面走」、
        「‧‧‧鐘榮明就將槍放在駕駛座與前座間之扶手處」
        等語（見警卷第3 頁背面～第5 頁背面、偵查卷第6 、
        8 ～9 頁、原審訴字卷第4 頁正、背面、第30頁正面、
        第109 頁背面）。
      2.共犯許文寬於警詢、原審審理及本院前審調查中雖陳述
        ：「這案事先是張榮淋邀我要去擄1 個人，我說好一起
        去，我和張榮淋、邱崑崙、郭登裕共乘1 輛車‧‧‧另
        乙○○駕1 輛車‧‧‧由乙○○帶路，我們先去屏東繞
        了一圈回來，直接到高雄縣大寮鄉溪寮村普龍堂洪進利
        住宅處商量如何擄走甲○○，並且每人各分了1 把手槍
        ，張榮淋親自發給我使用‧‧‧我們將甲○○押上車之
        後，直駛‧‧‧普龍堂旁貨櫃屋談要贖金3,000,000 元
        之事，後來我們知道有警察跟蹤，我們才將甲○○交給
        乙○○之後，各自逃逸。」、「‧‧‧乙○○是帶路的
        。」、「（問：誰押甲○○上車？）邱崑崙、鐘榮明‧
        ‧‧」、「邱崑崙拿上郭登裕的車子，由他叫鐘榮明1
        人發1 支槍」、「問：黑色袋子（指裝槍之袋子）誰交
        給你？）由乙○○交給邱崑崙後，再交給我的。」、「
        （問：誰叫你去？）鐘榮明‧‧‧鐘榮明開車帶路‧‧
        ‧」、「（問：誰帶槍？）‧‧‧鐘榮明交1 個袋子給
        我‧‧‧」、「（問：你說鐘榮明有帶路，是如何帶路
        ？）鐘榮明的車子是在前面，郭登裕車子在後面」等語
        （見警卷第14頁正、背面、原審訴字卷第19頁正面、第
        49頁背面、第50頁、第92頁正面、第108 頁背面、第10
        9 頁、原審訴緝卷第93頁背面）。
      3.共犯張榮淋於警詢、原審審理中雖陳述：「涉嫌持槍擄
        人勒索被害人甲○○的參加人員有綽號眼鏡、大目、崙
        仔、荼壺和我共有5 人」、「（問：你們作案所用之槍
        枝是由何人提供？）是由綽號眼鏡（乙○○）提供交由
        邱崑崙交給我們1 人1 支」、「‧‧‧該件擄人勒贖案
        是乙○○計劃，並叫邱崑崙連絡我及許文寬和郭登裕參
        加此次的行動‧‧‧」、「‧‧‧由乙○○帶我們4 人
        至高雄市○○區○○路欲找甲○○理論‧‧‧鐘榮明因
        和甲○○熟識，所以在路口等‧‧‧」、「案發所持用
        的槍枝除了警方在郭登裕所查扣的1 枝，另外其他的3
        枝全部交還給乙○○。」、「‧‧‧是邱崑崙扣機子給
        我，約我在大寮說可以去教訓甲○○」、「（問：另外
        還有誰？）邱崑崙、鐘榮明、郭登裕、許文寬」、「‧
        ‧‧由乙○○帶路去找甲○○‧‧‧」、「（（問：出
        發之前‧‧‧他們也都知道你要教訓甲○○？）是的」
        等語（見原審訴字卷第37頁背面、第38頁正、背面、第
        44頁背面～第45頁背面）。
    (三)又共犯郭登裕、許文寬、張榮淋嗣於本院前審及本院審理
      中分別結證如下：
      1.共犯郭登裕於本院前審及本院審理中結證稱：「快到案
        發地點時，邱崑崙才拿槍出來給我‧‧‧」、「（問：
        停車時，被告離你車有多遠？）約距30至40公尺左右‧
        ‧‧」、「（問：找甲○○是要勒索3,000,000 元？）
        不知道」、「‧‧‧約大昌路左右，邱崑崙就指示我們
        從巷子進去，沒有跟被告之車子，繞了一圈後，再從大
        順路彎出來，開進去車很多，我就沒有注意到鐘榮明之
        車子了」、「（問：槍是何人準備？）不知道」、「（
        問：為何會起意要去找甲○○？）張榮淋叫我開車載他
        們去，可能是張榮淋叫證人邱崑崙一起去。」、「（問
        ：你是否知道甲○○的家？）我不知道，是張榮淋告訴
        我的。」、「（問：當時被告有無勸阻不要去甲○○？
        ）我要發動車子準備出發的時候後來被告有勸阻，被告
        的告訴他說算了。」、「（問：從普龍堂到甲○○的家
        路線誰指示的？）是張榮淋告訴我甲○○家的附近，我
        就按照自己知道的路線走，有人告訴我說在什麼附近。
        」、「（問：有無看到被告？）大概在鳳山附近就沒有
        看到被告的車子後來我就自己開的，張榮淋在喝酒的時
        候告訴我甲○○家在什麼路上，有汽車賓館等等，當時
        我在那邊工作的老闆就住在附近，所以我大約知道地形
        ，我停車的時候我沒有注意到被告的車。」、「（問：
        你在甲○○的店有無看到被告？）沒有，沒有看到車子
        也沒有看到人。」、「是許文寬從黑袋子拿出來的，黑
        袋子是邱崑崙還是張榮淋誰帶上來的我不清楚。」、「
        我開到一半就沒有看到被告的車，當天是下班時間所以
        我沒有看到被告的車。」等語（見本院上訴卷第109 頁
        背面～第110 頁、第111 頁、第113 頁正、背面、本院
        94 年4月13日言詞辯論筆錄）。
      2.共犯許文寬於本院前審結證稱：「他（指被告）開近覺
        民路，引導到遊藝場前之紅綠燈，他調頭離開了」、「
        （問：何人帶槍？）車行至高雄，在車上邱崑崙拿給我
        的」、「（問：鐘榮明也知道有2 支槍？）我不知其是
        否知道」、「（問：何人押甲○○上車？）邱崑崙、張
        榮淋‧‧‧」等語（見本院上訴卷第96頁背面）。
      3.共犯張榮淋於本院結證稱：「我們當天只有停一下，警
        察就來了，我沒有一起商量要去甲○○的地方，我是坐
        車而已，我沒有看到被告，到覺民路的的遊戲場沒有看
        到被告。」、「（問：槍如何來？）槍是邱崑崙分的。
        」、「（問：槍是何人交給邱崑崙的？）不知道。」、
        「（問：你剛剛講以前在警訊筆錄實在，你在警訊供稱
        槍是被告拿出來分給大家一人一支，是否實在？）當天
        我昏昏沉沉，警察問什麼我都說有，我不太認識字，警
        察叫我蓋指印我就蓋。」等語（見94年4 月13日本院言
        詞辯論筆錄）。
    (四)經互核證人郭登裕、許文寬、張榮淋各以共同被告及證人
      身分所為之上開陳述，證人郭登裕就何人提議強押被害人
      甲○○、何人提供槍枝分配、是否要擄人勒贖3,000,000
      元、被告是否籌劃及同往強押被害人甲○○或曾勸阻強押
      被害人甲○○等各節之陳述均有所不符，證人許文寬就何
      人提供槍枝分配、被告是否知道持槍、被告是否強押被害
      人甲○○上車等各節之陳述均有所不符，證人張榮淋就何
      人提供槍枝分配、被告有無帶路至遊藝場、參與強押被害
      人甲○○之人等各節之陳述均有所不符。
    (五)再觀諸證人郭登裕、許文寬、張榮淋各以共同被告身分所
      為之陳述，其先後陳述尚屬不一，分述如下：
      1.證人郭登裕先後陳述：「因為乙○○認識黃書明，並且
        知道黃書明做生意賺了很多錢，所以才叫張榮淋、許文
        寬、邱崑崙及我找機會擄人勒索現金，我們預算要勒索
        新台幣3, 000,000元‧‧‧」、「我只知是許文寬用1
        個黑色塑膠袋裝著，在大順、覺民路口才將槍分配給我
        們帶在身上‧‧‧」、「今天去作擄人勒索錢財的事情
        是由乙○○策劃指揮我們去做的‧‧‧」、「我知道乙
        ○○在鳳屏二路海釣場有交待他們3 人，另外在高雄市
        大順、覺民路口，也有交待張榮淋和邱崑崙要如何作這
        件事，但不知怎樣交待，我沒有聽到，因他只交待我負
        責開車，並隨身帶槍把風、自衛而已」、「（問：是何
        人提議？）崙仔」、「乙○○認識（甲○○），也是他
        提議勒贖3,000,000 元」、「是張榮淋、許文寬、邱崑
        崙3 人持槍進入，我與乙○○坐在車上等候‧‧‧」、
        「‧‧‧被查獲的1 把槍是崙仔坐我車時放在座椅下‧
        ‧‧」、「在車上甲○○曾問他們如何處理，邱崑崙說
        300 」、「（問：在車上有說要如何拿錢？）只聽到機
        及釣蝦場的事」、「（許文寬）拿1 個手提袋，後來
        才知道手提袋內是槍」、「（問：車子停在那裡？）就
        在甲○○家前，鐘榮明的車子在我車子後面」等語（見
        警卷第4 頁背面～第5 頁背面、偵查卷第5 ～6 、8 ～
        9 頁、原審訴字卷第4 頁背面、第5 頁、第13頁正、背
        面、第29頁背面、第30頁）。證人郭登裕就被告或邱崑
        崙提議強押被害人甲○○？是否意圖擄人勒贖3,000,00
        0 元？被告係與證人郭登裕同車或自行開車前往被害人
        甲○○處？係被告或邱崑崙或許文寬分配槍枝？先後陳
        述反覆不一。
      2.證人許文寬先後陳述：「這件持槍擄人勒贖被害人甲○
        ○是由張榮淋一手策劃，要勒贖新台3,000,000 元‧‧
        ‧」、「這案事先是張榮淋邀我要去擄1 個人‧‧‧我
        和張榮淋、邱崑崙、郭登裕共乘1 輛車‧‧‧另乙○○
        駕1 輛車‧‧‧到高雄縣大寮鄉溪寮村普龍堂洪進利住
        宅處商量如何擄走甲○○，並且每人各分了1 把手槍，
        張榮淋親自發給我使用‧‧‧我和張榮淋、邱崑崙分持
        手槍押著甲○○上車‧‧‧我們將甲○○押上車之後，
        直駛‧‧‧普龍堂旁貨櫃屋談要贖金3,000,000 元之事
        ，後來我們知道有警察跟蹤，我們才將甲○○交給乙○
        ○之後，各自逃逸。」、「由邱崑崙、張榮淋下車，我
        在車內等‧‧‧他們押上車，我有幫忙拉他上車」、「
        （問：警訊中你說是張榮淋策劃向甲○○勒索3,000,00
        0 元？）我沒這麼說」、「‧‧‧乙○○是帶路的。」
        、「（問：到場後鐘榮明如何做？）開走了」、、（問
        ：到普龍堂你有看到鐘榮明？）沒有‧‧‧」、「（問
        ：你在車上聽到什麼？）聽到邱崑崙、張榮淋談過去被
        甲○○押去打的事‧‧‧」、「（問：你為何拿裝槍的
        手提袋？）是張榮淋拿給我的」、「（問：押後有沒有
        看到鐘榮明有跟來？）沒有」、「沒有商議要做什麼‧
        ‧‧」、「（問：誰押甲○○上車？）邱崑崙、鐘榮明
        ，我幫忙拉上車」、「邱崑崙拿上郭登裕的車子，由他
        叫鐘榮明1 人發1 支槍」、「問：黑色袋子（指裝槍之
        袋子）誰交給你？）由乙○○交給邱崑崙後，再交給我
        的。」、「（問：誰叫你去？）鐘榮明‧‧‧鐘榮明開
        車帶路‧‧‧」、「（問：誰帶槍？）‧‧‧鐘榮明交
        1 個袋子給我，我不知道是槍」、「是邱崑崙提議的」
        、「要到高雄市找人的車上由邱崑崙各發1 支槍」、「
        （問：誰拿出袋子？）邱崑崙叫我袋子先幫他拿著」、
        「邱崑崙自鐘榮明車的後座拿出1 個袋子，在車上邱崑
        崙分槍給我們」、「（問：袋子是誰的？）我不知道」
        等語（見警卷第14頁正、背面、原審訴字卷第18頁背面
        、第19頁正面、第28頁背面、第29頁背面、第30頁正面
        、第34頁背面、第49頁背面、第50頁、第92頁正面、第
        108 頁背面、第109 頁、原審訴緝卷第91頁正、背面、
        第92頁背面）。證人許文寬就被告或張榮淋或邱崑崙提
        議強押被害人甲○○？是否意圖擄人勒贖3,000,000 元
        ？被告有無下車強押被害人甲○○？被告或邱崑崙或張
        榮淋分配槍枝？被告有無於強押被害人甲○○後隨同至
        普龍堂？先後陳述反覆不一。
      3.證人張榮淋先後陳述：「涉嫌持槍擄人勒索被害人甲○
        ○的參加人員有綽號眼鏡、大目、崙仔、荼壺和我共有
        5 人」、「（問：你們作案所用之槍枝是由何人提供？
        ）是由綽號眼鏡（乙○○）提供交由邱崑崙交給我們1
        人1 支」、「‧‧‧該件擄人勒贖案是乙○○計劃，並
        叫邱崑崙連絡我及許文寬和郭登裕參加此次的行動‧‧
        ‧」、「‧‧‧由乙○○帶我們4 人至高雄市○○區○
        ○路欲找甲○○理論‧‧‧鐘榮明因和甲○○熟識，所
        以在路口等‧‧‧」、「案發所持用的槍枝除了警方在
        郭登裕所查扣的1 枝，另外其他的3 枝全部交還給乙○
        ○。」、「‧‧‧是邱崑崙扣機子給我，約我在大寮說
        可以去教訓甲○○」、「（問：出發之前‧‧‧他們也
        都知道你要教訓甲○○？）是的」等語（見原審訴字卷
        第37頁背面、第38頁正、背面、第44頁背面～第45頁背
        面）。證人張榮淋就被告或邱崑崙提議強押被害人甲○
        ○？是否意圖擄人勒贖3,000,000 元？先後陳述反覆不
        一。
    (六)證人即被害人甲○○於偵查中固結證稱有人說要交出3,00
      0,000 元等語，但又稱其被強押後，張榮淋即質問是否檢
      舉其為流氓，張榮淋而後有同意其打電話回家，並非籌贖
      款等語（見偵查卷第十九頁正、背面）。另證人即被害人
      甲○○於本院中則結證稱：「不知道（目的），張榮淋有
      說我檢舉他被提報流氓」等語（見本院94年5 月11日言詞
      辯論筆錄）。是證人即被害人甲○○證述即有不一致，其
      證述尚難遽採。再證人張輔生於原審結證稱曾見被害人甲
      ○○毆打張榮淋等語（見原審訴字卷第54頁），證人洪記
      銘於原審結證稱曾見被害人甲○○與2 個人共同毆打張榮
      淋，接著用車將張榮淋載走等語（見原審訴字卷第54頁背
      面）。另參以張榮淋曾經原審法院以84年感裁字第87號裁
      定感訓處分，此有該裁定在卷可佐（見原審訴字卷第57～
      59 頁）。 足見被害人甲○○與張榮淋間確有嫌隙，張榮
      淋因懷疑被害人甲○○檢舉其為流氓，為求報復，乃強押
      被害人甲○○，即非無可能。此外，復無其他積極證據足
      佐張榮淋等人有擄人勒贖犯行，證人即被害人甲○○結證
      稱有人說要交出3, 000,000元等語，張榮淋等人自白擄人
      勒贖之情，均難認與事實相符。
    (七)綜上所述，證人張榮淋於本院審理中既證稱警詢當天昏昏
      沉沉，警察問什麼都說有，亦不太認識字，警察叫其蓋指
      印就蓋等語，且證人郭登裕、許文寬、張榮淋各以共同被
      告身分所為不利於被告之陳述，復前後及相互矛盾，即難
      認具有可信之特別情況，亦非證明犯罪事實存否所必要，
      自無證據能力。
六、又查，證人許文寬、郭登裕於本院前審雖結證稱被告開車引
    導至覺民路近遊藝場前，即調頭離開等語（見本院上訴卷第
    96頁背面、109 頁背面）。然證人邱崑崙、郭登裕、張榮淋
    於本院審理中分別結證如下：
    (一)證人邱崑崙於本院審理中結證稱：「（問：86年3 月6 日
      你是否有約被告一起出去？）是我約被告出去，說有人在
      大樹那邊詐賭，我們一起去看‧‧‧」、「沒有看到有人
      在詐賭，我們就回來了‧‧‧我們到普龍堂‧‧‧張榮淋
      、郭登裕還有一些我們村莊的人在貨櫃屋外的空地一起喝
      酒，我在貨櫃屋裡面看人家賭博，被告跟許文寬在做什麼
      我不清楚‧‧‧」、「（問：後來為何會決定到甲○○的
      地方？）是張榮淋跑進貨櫃屋找我說去找『宗仔』，我知
      道他們之前有不愉快，他告訴我說面子要討回來。」、「
      （問：被告有無出言勸阻你們不要去？）有，他說沒什麼
      事情過去就算了，因為勸阻無效，張榮淋酒可能喝多了一
      定要去然後就出發了，3 、4 點左右由普龍堂出發‧‧‧
      」、「（問：為什麼要綁人？）在3 月6 日之前我聽張榮
      淋說甲○○因為管訓的事情，要給張榮淋參佰萬，綁人是
      臨時起意。」、「（問：被告是否知道你有拿槍？）應該
      不清楚。」、「（問：你是否確定張榮淋有請被告帶路？
      ）我不確定。」等語（見本院94年4 月13日言詞辯論筆錄
      ）。
    (二)證人郭登裕於本院審理中結證稱：「我們是到屏東‧‧‧
      我們去屏東沒有看到人家詐賭就回到普龍堂。」、「（問
      ：為何會起意要去找甲○○？）張榮淋叫我開車載他們去
      ，可能是張榮淋叫證人邱崑崙一起去。」、「（問：你是
      否知道甲○○的家？）我不知道，是張榮淋告訴我的。」
      、「（問：當時被告有無勸阻不要去甲○○？）我要發動
      車子準備出發的時候後來被告有勸阻，被告的告訴他說算
      了。」、「（問：從普龍堂到甲○○的家路線誰指示的？
      ）是張榮淋告訴我甲○○家的附近，我就按照自己知道的
      路線走，有人告訴我說在什麼附近。」、「大概在鳳山附
      近就沒有看到被告的車子，後來我就自己開的，張榮淋在
      喝酒的時候告訴我甲○○家在什麼路上，有汽車賓館等等
      ，當時我在那邊工作的老闆就住在附近，所以我大約知道
      地形，我停車的時候我沒有注意到被告的車。」、「（在
      甲○○的店）沒有看到車子也沒有看到人。」等語（見本
      院94年4 月13日言詞辯論筆錄）。
    (三)證人張榮淋於本院結證稱：「我們當天只有停一下，警察
      就來了，我沒有一起商量要去甲○○的地方，我是坐車而
      已，我沒有看到被告，到覺民路的的遊戲場沒有看到被告
      。」、「（問：槍如何來？）槍是邱崑崙分的。」、「（
      問：槍是何人交給邱崑崙的？）不知道。」、「（問：你
      剛剛講以前在警訊筆錄實在，你在警訊供稱槍是被告拿出
      來分給大家一人一支，是否實在？）當天我昏昏沉沉，警
      察問什麼我都說有，我不太認識字，警察叫我蓋指印我就
      蓋。」等語（見94年4 月13日本院言詞辯論筆錄）。
    綜觀證人邱崑崙、郭登裕、張榮淋上開證述，證人郭登裕就
    被告是否開車引導至被害人甲○○之遊藝場一節，前後證述
    不一，且證人郭登裕、許文寬證述被告開車引導至被害人甲
    ○○之遊藝場之情，亦與證人邱崑崙、張榮淋之證述不相符
    。再證人邱崑崙、郭登裕、張榮淋證述至被害人甲○○之遊
    藝場尋仇係臨時起意，被告並有勸阻前往等語。則被告是否
    有與證人邱崑崙、郭登裕、張榮淋、許文寬共同持槍強押被
    害人甲○○之犯意聯絡及行為分擔，即非無疑。
七、另證人林崇永於原審及本院前審審理已結證稱被告於當日曾
    向其表示張榮淋要去找被害人甲○○，經阻止未果，請其打
    電話通知被害人甲○○小心等語（見原審訴緝卷第93頁、本
    院上訴卷第85頁），證人周明裕於本院前審調查時證稱被告
    於事發前有說張榮淋要到釣蝦場找被害人甲○○算帳等語（
    見本院上訴卷第85頁背面）。衡諸常情，被告苟與邱崑崙、
    郭登裕、張榮淋、許文寬共同強押被害人甲○○之犯意聯絡
    ，豈有設法事先預警之理？再被告與被害人甲○○同係弘城
    釣蝦場股東，已經證人周錦鳳結證在卷（見本院上訴卷第86
    頁），而被告因張榮淋在弘城釣蝦場鬧事，乃檢舉張榮淋為
    流氓，亦經被告陳述在卷，且經證人林崇永結證在卷（見本
    院上訴卷第85頁），是被告既與被害人甲○○關係密切，而
    與張榮淋有嫌隙，被告竟聯合張榮淋強押被害人甲○○，由
    張榮淋質問流氓檢舉一事，顯與常情不符。故被告所辯其有
    設法示警，且其之前曾檢舉張榮淋之不法行為，自不可能與
    張榮淋同謀強押甲○○等語，尚堪採取。
八、從而，被告與邱崑崙、郭登裕、張榮淋、許文寬共同持槍強
    押被害人甲○○之犯罪即屬不能證明。原審認被告觸犯妨害
    自由、未經許可無故持有手槍犯行，而予論罪科刑，即有未
    當。被告上訴意旨否認犯行，非無理由，自應由本院撤銷原
    判決，諭知被告無罪之判決。
據上論結，應依刑事訴訟法第369 條第1 項前段、第364 條、第
    301 第1 項前段，判決如主文。
本案經檢察官王登榮到庭執行職務。
中　　華　　民　　國　　94　　年　　5 　　月　　20　　日
                  刑事第九庭  審判長法　　官 張明松
                                    法　　官 任森銓
                                    法　　官 郭玫利
以上正本證明與原本無異。
檢察官如不服本判決應於收受本判決後10日內向本院提出上訴書
狀，其未敘述上訴理由者，並得於提起上訴後10日內向本院補提
理由書狀（均須按他造當事人之人數附繕本）「切勿逕送上級法
院」。
被告不得上訴。
中　　華　　民　　國　　94　　年　　5 　　月　　20　　日
　　　　　　　　　　　　　　　　　　　書記官 翁心欣
